臺灣高等法院臺南分院刑事判決
111年度上訴字第992號
上  訴  人  
即  被  告  廖水來

選任辯護人  許富雄律師（法扶律師）
上列上訴人即被告因家暴殺人案件，不服臺灣雲林地方法院110
年度重訴字第7號中華民國111年7月1日第一審判決（起訴案號：
臺灣雲林地方檢察署110年度偵字第5554號），提起上訴，本院
判決如下：
    主  文
上訴駁回。
    事實及理由
一、按刑事訴訟法第348條規定：「上訴得對於判決之一部為之
    。對於判決之一部上訴者，其有關係之部分，視為亦已上訴
    。但有關係之部分為無罪、免訴或不受理者，不在此限。上
    訴得明示僅就判決之刑、沒收或保安處分一部為之」。是本
    案上訴之效力及其範圍，應依現行刑事訴訟法第348條規定
    判斷，合先敘明。
二、原審於民國111年7月1日以110年度重訴字第7號判決判處被
    告犯殺人罪，處有期徒刑14年。被告不服而以原審量刑過重
    為由提起上訴，檢察官則未上訴，經本院當庭向被告及其辯
    護人確認上訴範圍，皆稱僅就原判決量刑部分上訴，對於原
    判決認定之犯罪事實、罪名，均表明未在上訴範圍（本院卷
    第118、170-171頁），足見被告對於本案請求審理之上訴範
    圍僅限於量刑部分。揆諸前開條文之規定，本案量刑部分與
    原判決犯罪事實、罪名之認定，可以分離審查，因此，本院
    爰僅就原判決量刑部分加以審理，其他關於本案犯罪事實、
    罪名等，則不在本院審理範圍，先予說明。
三、因被告表明僅就原判決關於量刑部分提起上訴，故有關本案
    之犯罪事實、論罪（所犯罪名、罪數關係）部分之認定，均
    如第一審判決所記載（如附件）。　　
四、被告上訴意旨（含辯護人辯護意旨）略以：
　㈠原審既已認定被告就本案符合自首之要件，得依刑法第62條
    規定減輕其刑，並說明本案之處斷刑從原來法定刑之「死刑
    、無期徒刑、10年以上有期徒刑」，減為「無期徒刑、20年
    以下5年以上有期徒刑」，雖不表示就要處以被告最低刑度
    ，但就何以不判處被告「10年以下5年以上有期徒刑」，可
    令人感受到減刑恩典之刑度？反而是遠高於法定最輕本刑10
    年有期徒刑之14年有期徒刑？未見原審就此一個別之量刑因
    子，具體說明理由。
　㈡原審雖使用司法院建置的量刑系統及相關工具，認對照本案
    在上開量刑資訊系統中查詢結果（設定「殺人罪」、「坦承
    」、「自首」、「刺殺」等量刑因子）平均刑度為13年，則
    相較於前面所提要為刑之酌加、酌減的中度刑為12年6月，
    是以在具體量刑時，這兩個刑度會是討論的起始標準等語。
    惟辯護人亦透過司法院量刑趨勢建議系統，設定本案被告從
    重因子為「居於主謀地位」、「非縝密計畫犯罪」、「被害
    人非因執行公權力遇害」、「犯罪所生危險非嚴重危害社會
    治安」、「非在兒童面前殺人」、「加害人對於被害人不負
    有教養、扶助、保護、照顧等義務」，從輕因子設定為「偵
    查中即已坦承犯行且始終一致」、「審理中始坦承犯行且始
    終一致」、「未獲得被害人或其家屬原諒」、「未與被害人
    或其家屬和解並依和解條件履行」、「被害人非家庭暴力之
    施暴者」等條件，僅在從重因子「犯罪手段殘酷」一項中，
    認本案被告之殺人手段是否殘酷？或有爭議，而為不同之設
    定，所得建議刑度分別為「12年6月（犯罪手段非殘酷）」
    與「14年3月(犯罪手段殘酷）」。惟上開設定，因該系統限
    制，無從加入「自首減刑」之從輕因子，是若加入該「自首
    減刑」之從輕因子，該系統對本案被告所建議刑度，理應更
    輕，對此原審認自首減刑後之平均刑度為13年、中度刑為12
    年6月，似乎均過重。
　㈢原審所列之從重量刑因子中，雖有列「手段兇殘」，卻未就
    被告殺人手段何以「兇殘」為說明。復原審將「被告和○氏
    、甲○○間之關係」、「對被害人○氏言語中仍不斷提及自己
    遭到拋棄、趕出家門」等列入從重量刑因子中，惟此似乎僅
    能說明被告與被害人○氏間存在諸多「恩」與「怨」，能否
    因此作為對被告從重量刑之因子，恐有爭議。又原審將「被
    告對原來組成家庭並未盡力」列為對被告從重量刑之因子，
    但此似乎與本案無直接關連，被告與被害人○氏間之紛爭也
    與被告原來組成家庭無關，原審就此所為之量刑考量，似乎
    有不當連結之違誤。因此，原審於量刑上，有上開不當適用
    刑法第57條與第62條之情事，認事用法上仍有未周之處，據
    此所為不利被告之判決，應予撤銷。
　㈣請求考量被告從小照料甲○○生活，現在被告已病痛纏身，來
    日不多等情，協助被告與被害人女兒甲○○和解，修復雙方關
    係，並對被告從輕量刑云云。
五、經查：
　㈠被告於本件犯行後，在未被有偵查犯罪職權之機關或公務員
    發現前，即向據報（報案家庭暴力案件）前來之警員張綺真
    坦承犯行，並接受裁判，核與刑法第62條規定之自首要件相
    符。又立法制訂自首減刑制度，本兼及使犯罪事實易於發覺
    及獎勵犯人知所悔悟等目的，原審衡酌本案各項具體情狀，
    即被告於犯案後旋主動向警員張綺真坦承犯行，接受調查、
    裁判，使犯罪事實得以早日發覺確定，節省檢警偵查之勞費
    而免累及無辜，亦不致因殺人嫌犯逃竄各地，而繼續引發社
    會人心恐懼；及檢察官於本案並未就被告所涉殺人罪具體求
    處法定最重本刑即死刑，縱依刑法自首規定予以減輕其刑，
    當不致就處斷刑中有關有期徒刑最高上限或無期徒刑之選科
    宣告範圍產生重大影響，亦無使犯人恃以違犯重罪之疑慮，
    故認仍得依刑法第62條前段規定減輕其刑。據此，原審已認
    被告符合自首之要件，並已依刑法第62條前段規定減輕其刑
    甚明。
　㈡按符合自首之要件者，法院是否依刑法第62條前段規定減輕
    其刑，本為事實審法院在符合法定要件之情形下得自由裁量
    之權限，倘該裁量權之行使，並無濫用或顯然失當之情形者
    ，自不能任意指為違法(最高法院109年度台上字第4461號判
    決意旨參照)。且依刑法第66條前段規定，有期徒刑減輕者
    ，減輕其刑「至二分之一」，係指最高減刑幅度至二分之一
    ，並非一律減至二分之一。原判決依據卷內訴訟資料，已說
    明被告於行為後，在未被有偵查犯罪職權之機關或公務員發
    現前，即向前來處理之警員坦承其為本案之行為人，並接受
    裁判，爰依刑法第62條前段規定減輕其刑，已如前述。復依
    刑法第271條第1項規定，法定刑為「死刑、無期徒刑、10年
    以上有期徒刑」，自首減刑後之處斷刑範圍為「無期徒刑、
    20年以下15年以上有期徒刑、5年以上15年未滿之有期徒刑
    」，然依前所述，並非必然一律減刑至有期徒刑5年之宣告
    刑。又本件原審量刑時，已以行為人責任為基礎，敘明依刑
    法第62條前段自首之規定減輕其刑，並就刑法第57條所定各
    款科刑輕重應審酌之事項，於法定刑度範圍內，詳予考量審
    酌而為刑之量定，亦即綜合審酌被告、告訴人即被害人之女
    甲○○所述及量刑鑑定報告內容後，認其從輕量刑因子（計有
    被告坦承面對、年紀老邁、身體健康狀況不佳、對被害人及
    甲○○過往的照顧、自首），相較於從重量刑因子（手段兇殘
    、犯罪結果為生命法益剝奪、被告和被害人、甲○○間之關係
    、造成甲○○心中甚大陰影、被告對原來組成家庭並未盡力、
    對被害人言語中仍不斷提及自己遭到拋棄、趕出家門），兩
    者間之比重在量刑上必須酌加，且參考量刑資訊系統查詢的
    平均刑度為13年、中度刑為12年6月，原審認該刑度都無法
    反應被告行為惡性，酌加後應量處有期徒刑14年才足以評價
    被告之行為。依上所述，原審所為刑之量定，客觀上並未逾
    越法定刑度或濫用其裁量權限，核屬法院量刑職權之適法行
    使，難認有何不當或違法。從而，被告及辯護人上訴主張：
    原審認被告符合自首之要件，得依刑法第62條前段規定減輕
    其刑，卻反而量處遠高於法定最輕本刑10年有期徒刑之14年
    有期徒刑，卻未見具體說明理由云云，應屬無據。
　㈢按司法院建置之「量刑資訊系統」，係以統計學之「多元迴
    歸模式」分析實務判決資料後，依焦點團體建議及調整量刑
    因子暨影響力大小製作而成，僅供法官量刑時之參考，不能
    據此剝奪或限制法官審酌個案情節而為適切量刑之自由裁量
    權限。法院量刑時仍應具體考量刑法第57條各款規定之全般
    量刑因素，並參酌司法院量刑資訊系統、量刑趨勢建議系統
    及量刑審酌事項參考表之建議而為妥適裁量（最高法院110
    年度台上字第5437號判決意旨參照）。據此，本案不得僅以
    其量刑逾越「量刑資訊系統」之平均刑度，而遽指為違法。
    又原審既已審酌被告之行為情狀等相關事由予以整體評價而
    為量刑，亦不能僅因原審量刑結果與統計資料未盡相符，或
    不符當事人期望，即謂原審量刑為違法。從而，辯護人辯稱
    ：依司法院建置的量刑系統對本案被告所建議刑度，理應更
    輕，故原審量刑過重云云，自屬無據。
　㈣原審於犯罪事實欄已記載：被告係持水果刀1支朝被害人猛力
    刺擊，其所持之水果刀數度由上而下直插入被害人之胸部及
    腹部，其中一刀深入被害人肝臟後再轉動刀身，致肝臟大量
    出血，又被告接續殺人犯意，持斧頭1支朝被害人頭部、臉
    部之左側及身體砍擊，致被害人受有頭皮、胸部、背部十多
    處刺傷及手部多處撕裂傷等情。又於後述之量刑審酌中說明
    ：被告持此日常的生活刀具（水果刀），竟然能產生如此強
    烈的犯罪結果，可見被告當下使盡全力，面對的是陪伴自己
    這麼長時間的伴侶，如何能痛下殺手，而在水果刀行兇完後
    ，被告還再以斧頭揮擊，殺紅了眼不在話下，犯行的激烈程
    度甚為嚴重，足見被告的犯罪手段非常殘酷與激烈等語。從
    而，辯護人辯稱：原審就「手段兇殘」之從重量刑因子，未
    予說明被告殺人手段何以「兇殘」云云，當屬無據。
　㈤原審於後述之量刑審酌中復說明：「被告對被害人的照顧固
    然是事實，被害人和被告相處這麼久，也不是僅僅因為經濟
    上的依靠而已，尤其被害人也善於經營生意，從卷內證據來
    看，其不僅累積一定積蓄，且商店也有相當規模，一個從異
    鄉來的人，能在這片土地落地生根，外籍配偶的她，幾乎斷
    了原來家庭間的聯繫，陌生的言語、陌生的環境、原來配偶
    的不爭氣，並能將孩子拉拔長大，這絕對是一點一滴努力才
    能做到，一個人要有多少韌性才能克服困難把日子過下去，
    並有自己一方小天地，流離尋岸的女人花，好不容易才在這
    片土地上岸，卻在被告的不理智而離枝散葉、並飄零落土化
    作春泥，留下的是遺憾和不瞑目。回顧被告開庭歷來的供述
    ，除了對犯行坦承外，絕大部分都是一直喃喃自語提供多少
    幫助、被害人都是依靠他才能做到，完全忽略了、也抹煞了
    一位外籍配偶要在異鄉生活所吃的苦頭，被告只想到自己，
    也被自己給蒙蔽。被告對於被害人和異性友人只要稍有往來
    ，都會忍不住的吃味並成為雙方情緒的戰場，再怎麼有愛，
    也經不起這樣的消磨，剩下的恐怕只是責任，更多的是怨懟
    。被告過於執著於自己的付出，總覺得遭到被害人辜負，當
    自己又老又窮時才被一腳踢開，可是若不是被害人對被告還
    有念舊，怎麼會拉拉扯扯這麼多年，這段感情在一開始，本
    來就注定有一方要提前放手，年齡的差距是一點，另外勢必
    隨著被害人見識跟生活能力越來越穩定，也會看見路上不同
    風景，愛是扶持與包容，只有嫉妒的情感其實是自私與我執
    的投射。倘若不是被告反覆在情緒與爭吵中無限迴旋，兩人
    也不會走到末路，被告忽略了被害人始終在身邊的事實，十
    幾年難道不是青春與歲月！」、「被告犯後對於被害人所遺
    留下的女兒甲○○，並無法有任何彌補，而對甲○○來說，本來
    該安穩的生活天翻地覆，除了啟動緊急安置外，當時是被告
    要其下來幫忙打119，突然看到媽媽倒臥血泊中，那樣的衝
    擊需要多少時間消化，但對甲○○來說，其提及情緒是很複雜
    ，一方面是至親驟逝，一方面下手的是從小照顧自己的阿伯
    （被告），談原諒太奢侈，但不談原諒又難以面對，被告的
    犯行造成的是一個家庭的破碎，也是一個女兒終身的心碎」
    等情。據上所述，原審係依上開「被告和被害人、甲○○間之
    關係」，來具體考量刑法第57條第7款「犯罪行為人與被害
    人之關係」，且以「被告對被害人言語中仍不斷提及自己遭
    到拋棄、趕出家門」，來具體體現刑法第57條第10款「犯罪
    後之態度」，認被告依舊不知自我省悟，仍將本件責任歸究
    予被害人將其「拋棄、趕出家門」。從而，辯護人辯稱：原
    審將「被告和被害人、甲○○間之關係」、「對被害人言語中
    仍不斷提及自己遭到拋棄、趕出家門」等列入從重量刑因子
    ，惟此僅能說明被告與被害人間存在諸多「恩」與「怨」，
    能否因此作為對被告從重量刑之因子，恐有爭議云云，核屬
    無據。
　㈥本案經送量刑鑑定結果，認：「被告因妻子與嬸嬸關係不佳
    、大兒子罹病等，並不符合其心中理想家庭的樣態，因而再
    度尋找另外的家庭，但卻介入了被害人的家庭，開始了一段
    有缺陷的感情關係」、「被告內控能力不佳，道德操守不甚
    重視，同時擁有一個家庭跟一段感情，又無危機處理能力，
    對於如何處理其與被害人之間的感情問題無妥善的因應方式
    ，再加上挫折忍受度不佳，遇到雙方意見不合，自覺無法掌
    控時便暴怒，屢次說要改卻又無法真正的改變。而外控上，
    被告社會角色不明，是父親也是阿伯，有妻子也有伴侣，徘
    徊在自己家庭跟別人家庭間，缺乏家的拘束力，同時也缺乏
    家庭的情感支持，且被告人際關係疏離，社會上缺乏可提醒
    自己的親朋好友，無有效的外控系統。在本案發生前，被告
    已經出現這種控制的現象，頻頻發生家庭暴力，而最後在目
    睹其他男人時引爆，在內外控系統皆失能的狀態下，導致犯
    罪發生。以此模式說明形塑被告這個人的性格，以及在其所
    處的環境中，造成其觸法行為的可能原因，可以提供給法院
    作為量處其行為刑度的參考」等情，有國立中正大學法學院
    刑事法學中心111年3月22日函暨檢附之被告量刑鑑定報告書
    1份（原審量刑卷第119-149頁）可按。又原審亦於後述之量
    刑中說明：「被告對自己所組成的原來家庭也未盡到責任，
    當被告和被害人在一起後，幾乎把金錢、時間都往這端投入
    ，而其配偶（並未離婚）只能守著殘破的家庭苦苦支撐，被
    告育有3子，大兒子身心疾病並未在早期獲得好的治療，不
    過被告都是獨立照顧大兒子，勉強是有盡到父親角色，而目
    前大兒子在機構中生活，小兒子則負起照顧中風母親的重責
    大任，被告和配偶分居將近20年」等情。依上所述，原審係
    為具體說明刑法第57條第4款「犯罪行為人之生活狀況」、
    第5款「犯罪行為人之品行」，故將「被告對原來組成家庭
    並未盡力」列為對被告從重量刑之因子。從而，辯護人辯稱
    ：原審將「被告對原來組成家庭並未盡力」列為對被告從重
    量刑之因子，然此與本案無直接關連，被告與被害人間之紛
    爭，與被告原來組成家庭無關，原審就此所為之量刑考量，
    有不當連結之違誤云云，亦屬無據。
　㈦被告雖稱：請協助被告與被害人女兒甲○○和解，修復雙方關
    係云云。惟經本院聯繫結果，告訴人甲○○之父稱：本件對甲
    ○○造成的傷害很大，甲○○不可能跟被告見面，也沒有調解的
    意願，我及甲○○都不會到庭，希望不要再對甲○○造成二次傷
    害了，請求法院依法判決等語，有本院公務電話查詢紀錄表
    1份（本院卷第135頁）可按。從而，本件已無從開啟修復式
    司法，以修復雙方關係甚明。
六、按量刑係法院就繫屬個案犯罪所為之整體評價，乃事實審法
    院之職權裁量事項，而量刑判斷當否之準據，則應就判決整
    體觀察為綜合考量，不可擷取其中片段遽為評斷。苟其量刑
    已以行為人之責任為基礎，並斟酌刑法第57條各款所列情狀
    ，在法定刑度內酌量科刑，無偏執一端，或濫用其裁量權限
    ，致明顯失出失入情形，自不得任意指為不當或違法（最高
    法院75年度台上字第7033號、104年度台上字第2577號判決
    意旨參照）。原審依司法院「刑事案件量刑及定執行刑參考
    要點」第5點：「法院於必要時，得囑託鑑定人、醫院、學
    校或其他相當之機關、團體為精神、心理鑑定或量刑前社會
    調查報告」規定，就刑法第57條第4款至第6款事項，囑託國
    立中正大學法律系刑事法研究中心組成具有法學、司法精神
    暨醫療、諮商心理等跨領域的專業團隊為量刑前社會調查報
    告（即量刑鑑定）。並綜合審酌被告、告訴人即被害人女兒
    甲○○所述內容，及合併量刑鑑定報告內容作為量刑上的判斷
    如下：
　㈠就被告的犯罪動機、和被害人間之關係：被告和被害人認識
    時間甚久，兩人年紀相差26歲，年齡的差距本來就是一道鴻
    溝，而雙方一開始認識時，被告經營檳榔攤，被害人則是在
    附近做小生意，之後雙方慢慢發展成情侶關係，在關係發展
    之初，被告具有較優渥的資力，而被害人斯時育有幼女甲○○
    ，其原來配偶也因案入獄服刑，被害人為外籍配偶，在臺灣
    並沒有任何的支持系統，被告這時成為她生活上經濟穩定的
    來源，被告也盡力照顧被害人母女，除了分攤案發現場的房
    子經費外，也一起經營東南亞雜貨商店的生意，尤其兩人在
    一起之初，甲○○年紀尚幼，在照料上，被告有付出相當心力
    ，這部份也與甲○○所述相符，包括從小孩的洗澡生活照料，
    開始上學的接送，被告的付出是確實存在於其與被害人所組
    的家庭中。
　㈡被告對被害人的照顧固然是事實，被害人和被告相處這麼久
    ，也不是僅僅因為經濟上的依靠而已，尤其被害人也善於經
    營生意，從卷內證據來看，其不僅累積一定積蓄，且商店也
    有相當規模，一個從異鄉來的人，能在這片土地落地生根，
    外籍配偶的她，幾乎斷了原來家庭間的聯繫，陌生的言語、
    陌生的環境、原來配偶的不爭氣，並能將孩子拉拔長大，這
    絕對是一點一滴努力才能做到，一個人要有多少韌性才能克
    服困難把日子過下去，並有自己一方小天地，流離尋岸的女
    人花，好不容易才在這片土地上岸，卻在被告的不理智而離
    枝散葉、並飄零落土化作春泥，留下的是遺憾和不瞑目。回
    顧被告開庭歷來的供述，除了對犯行坦承外，絕大部分都是
    一直喃喃自語提供多少幫助、被害人都是依靠他才能做到，
    完全忽略了、也抹煞了一位外籍配偶要在異鄉生活所吃的苦
    頭，被告只想到自己，也被自己給蒙蔽。被告對於被害人和
    異性友人只要稍有往來，都會忍不住的吃味並成為雙方情緒
    的戰場，再怎麼有愛，也經不起這樣的消磨，剩下的恐怕只
    是責任，更多的是怨懟。被告過於執著於自己的付出，總覺
    得遭到被害人辜負，當自己又老又窮時才被一腳踢開，可是
    若不是被害人對被告還有念舊，怎麼會拉拉扯扯這麼多年，
    這段感情在一開始，本來就注定有一方要提前放手，年齡的
    差距是一點，另外勢必隨著被害人見識跟生活能力越來越穩
    定，也會看見路上不同風景，愛是扶持與包容，只有嫉妒的
    情感其實是自私與我執的投射。倘若不是被告反覆在情緒與
    爭吵中無限迴旋，兩人也不會走到末路，被告忽略了被害人
    始終在身邊的事實，十幾年難道不是青春與歲月！
　㈢被告的手段及未能對犯罪結果有任何修補：被告的犯罪手段
    非常殘酷與激烈，在和被害人發生肢體衝突後，不僅沒有做
    罷，反而拿起水果刀猛然刺向被害人，且有一刀是由上往下
    刺到肝臟，這樣日常的生活刀具，竟然能產生如此強烈的犯
    罪結果，可見被告當下使盡全力，面對的是陪伴自己這麼長
    時間的伴侶，如何能痛下殺手，而在水果刀行兇完後，被告
    還再以斧頭揮擊，殺紅了眼不在話下，犯行的激烈程度甚為
    嚴重，如果被告口口聲聲說對被害人存有愛意，怎麼所謂的
    以愛之名，卻是讓人如此恐懼！再者，被告犯後對於被害人
    所遺留下的女兒甲○○，被告並無法有任何彌補，而對甲○○來
    說，本來該安穩的生活天翻地覆，除了啟動緊急安置外，當
    時是被告要其下來幫忙打119，突然看到媽媽倒臥血泊中，
    那樣的衝擊需要多少時間消化，但對甲○○來說，其提及情緒
    是很複雜，一方面是至親驟逝，一方面下手的是從小照顧自
    己的阿伯（被告），談原諒太奢侈，但不談原諒又難以面對
    ，被告的犯行造成的是一個家庭的破碎，也是一個女兒終身
    的心碎。至於修復式司法程序中是否開啟，在本案審理過程
    ，甲○○還在慢慢收拾自己的身心跟適應新生活，在時機上跟
    意願上都尚未俱足，是本案並不適宜開啟修復式司法。
　㈣被告自己目前病痛纏身，在出庭時，也必須倚賴輪椅行動，
    在羈押期間也因為健康狀況惡化而戒護就醫，而被告年紀已
    過65歲，可以預見在監所服刑過程，也會伴隨時間日益孱弱
    老邁，而被告對自己所組成的原來家庭也未盡到責任，當被
    告和被害人在一起後，幾乎把金錢、時間都往這端投入，而
    其配偶（並未離婚）只能守著殘破的家庭苦苦支撐，被告育
    有3子，大兒子身心疾病並未在早期獲得好的治療，不過被
    告都是獨立照顧大兒子，勉強是有盡到父親角色，而目前大
    兒子在機構中生活，小兒子則負起照顧中風母親的重責大任
    ，被告和配偶分居將近20年，而被告在友人眼中仍屬熱心之
    人，常見有幫助他人舉動，素行上不差，而在本案鑄下大錯
    前，其也未見嚴重刑事犯罪紀錄。
　㈤綜上，從輕量刑因子（計有被告坦承面對、年紀老邁、身體
    健康狀況不佳、對被害人及甲○○過往的照顧、自首），相較
    於從重量刑因子（手段兇殘、犯罪結果為生命法益剝奪、被
    告和被害人、甲○○間之關係、造成甲○○心中甚大陰影、被告
    對原來組成家庭並未盡力、對被害人言語中仍不斷提及自己
    遭到拋棄、趕出家門），兩者間之比重讓法院在量刑上必須
    酌加，對比前面所提到的兩個基準，一個是量刑資訊系統查
    詢的平均刑度為13年、中度刑為12年6月，在本案看來，都
    無法反應被告行為惡性，酌加後應量處有期徒刑14年才足以
    評價。
　　本院認原判決關於本案科刑之部分，已依刑法第57條各款所
    列情狀審酌，而為量刑之準據，經核並無量刑輕重失衡、裁
    量濫用之情形，而被告上訴請求從輕量刑之理由，已為原判
    決審酌時作為量刑之參考因子，或尚不足以動搖原判決之量
    刑基礎，難認有據。
七、綜上所述，被告之上訴，為無理由，應予駁回。
據上論斷，應依刑事訴訟法第368條，判決如主文。
本案經檢察官黃立夫提起公訴，檢察官劉榮堂到庭執行職務。
中　　華　　民　　國　　111 　年　　10　　月　　20　　日
                  刑事第一庭    審判長法  官　陳連發
                                      法  官　何秀燕
                                      法　官  洪榮家
以上正本證明與原本無異。
如不服本判決應於收受送達後20日內向本院提出上訴書狀，其未
敘述上訴理由者，並得於提起上訴後20日內向本院補提理由書（
均須按他造當事人之人數附繕本）「切勿逕送上級法院」。
　　　　　                            書記官　謝麗首  
中　　華　　民　　國　　111 　年　　10　　月　　20　　日
附錄本案論罪科刑法條：
中華民國刑法第271 條第1項
殺人者，處死刑、無期徒刑或十年以上有期徒刑。